臺灣高等法院刑事裁定
110年度聲字第2028號
聲  請  人  臺灣高等檢察署檢察官
受  刑  人  吳挺維



上列聲請人因受刑人數罪併罰有二裁判以上，聲請定其應執行之
刑（聲請案號：110年度執聲字第935號），本院裁定如下：
    主  文
吳挺維犯如附表所示各罪所處之刑，應執行有期徒刑壹年拾月。
    理  由
一、聲請意旨略以：受刑人因違反毒品危害防制條例等數罪，先
    後經判決確定如附表，應依刑法第50條第1項第1款、第2項
    、第53條、第51條第5款規定，定其應執行之刑，爰依刑事
    訴訟法第477條第1項聲請裁定等語。 
二、按裁判確定前犯數罪者，併合處罰之。但有下列情形之一，
    不在此限：一、得易科罰金之罪與不得易科罰金之罪；二、
    得易科罰金之罪與不得易服社會勞動之罪；三、得易服社會
    勞動之罪與不得易科罰金之罪；四、得易服社會勞動之罪與
    不得易服社會勞動之罪；前項但書情形，受刑人請求檢察官
    聲請定應執行刑者，依第51條規定定之；數罪併罰，有二裁
    判以上者，依刑法第51條之規定，定其應執行之刑；刑法第
    50條、第53條分別定有明文。次按法律上屬於自由裁量之事
    項，有其外部性界限及內部性界限，並非概無拘束。依據法
    律之具體規定，法院應在其範圍選擇為適當之裁判者，為外
    部性界限；而法院為裁判時，應考量法律之目的，及法律秩
    序之理念所在者，為內部性界限；法院為裁判時，二者均不
    得有所踰越。在數罪併罰，有二裁判以上，定其應執行之刑
    時，固屬於法院自由裁量之事項，然仍應受前揭外部性界限
    及內部性界限之拘束；上開更定之應執行刑，不應比前定之
    應執行刑加計其他裁判所處刑期後為重，否則即與法律秩序
    理念及法律目的之內部界限有違，難認適法（最高法院80年
    台非字第473號判例、93年度台非字第192號判決意旨可資參
    照）。
三、經查：受刑人所犯如附表所示之罪，前經本院分別判處如附
    表所示之刑（附表編號6之「偵查（自訴）機關年度案號」
    欄，應更正為「宜蘭地檢108度偵字第6869號、109年度偵字
    第330、1026號」）；附表編號1至3所示之罪，經臺灣新北
    方法院以110年度聲字第34號裁定應執行有期徒刑11月；附
    表編號4至5所示之罪，經臺灣宜蘭方法院以109年度訴字第1
    60號判處應執行有期徒刑6月，均經分別確定在案，且各罪
    均為附表編號1所示案件裁判確定前所犯，本院亦為最後事
    實審之法院，有各該刑事判決書及本院被告前案紀錄表在卷
    可稽。又附表編號1至5所示之罪所處之刑為得易科罰金，附
    表編號6所示之罪所處之刑為不得易科罰金，合於修正後刑
    法第50條第1項但書第1款之情形，須經受刑人請求檢察官聲
    請定其應執行刑，始得依刑法第51條之規定定其應執行刑。
    茲檢察官依受刑人之請求，聲請就附表所示各罪定其應執行
    之刑，此有受刑人簽名之「臺灣宜蘭地方檢察署依102年1月
    25日修正施行之刑法第50條調查受刑人是否聲請定應執行刑
    調查表」1份在卷可憑（本院卷第5頁），本院審核認聲請為
    適當，應予准許。並審酌刑法第51條第5款原係採限制加重
    原則，而非累加原則之意旨，又附表編號1至3所示之罪，曾
    經法院定應執行刑有期徒刑11月，附表編號4至5所示之罪，
    曾經法院定應執行刑有期徒刑6月，暨附表所示各罪宣告刑
    總和上限等內、外部性界限，並考量受刑人之各該犯罪類型
    、行為態樣、手段、動機等事項，爰依刑法第51條第5款規
    定，就附表所示各罪所處之刑，定其應執行之刑如主文所示
    。
四、據上論斷，依刑事訴訟法第477條第1項，刑法第50條第1項
    第1款、第2項、第53條、第51條第5款，裁定如主文。
中　　華　　民　　國　　110 　年　　5 　　月　　26　　日
                  刑事第九庭    審判長法　官  潘翠雪
                                      法　官  陳信旗
                                      法　官  俞秀美
以上正本證明與原本無異。
如不服本裁定，應於收受送達後五日內向本院提出抗告狀。
                                      書記官  謝崴瀚
中　　華　　民　　國　　110 　年　　5 　　月　　27　　日
附表　　
編          號        1       2       3 罪          名  毒品危害防制條例 毒品危害防制條例 毒品危害防制條例 宣    告    刑  有期徒刑4月 有期徒刑4月 有期徒刑5月 犯  罪  日  期  109/04/08 109/01/02 109年5月14日23時43分許採尿回溯96小時 偵查（自訴） 機關年度案號  臺北地檢109年度毒偵字第1205號 宜蘭地檢109年度毒偵字第106號 新北地檢109年度毒偵字第4937號  最  後 事實審 法  院 臺北地院 宜蘭地院 新北地院  案  號  109年度審簡字第 1223號 109年度簡字第 248號 109年度簡字第 5889號  判決日期 109/06/24  109/04/30  109/09/26   確  定 判  決 法  院 臺北地院 宜蘭地院 新北地院  案  號  109年度審簡字第 1223號 109年度簡字第 248號 109年度簡字第 5889號  判    決 確定日期 109/07/30  109/08/03  109/11/06  是否為得易科 罰金之案件       是        是         是   備        註   宜蘭地檢109年度執助字第375號 （台北地檢109年度執字第4777號） 宜蘭地檢109年度執字第2140號 宜蘭地檢110年度執助字第32號 （新北地檢109年度執字第14989號）   編號1至3之罪經新北地院110聲34號裁定應執行有期徒刑11月   
編          號        4       5       6 罪          名  妨害自由 妨害自由 妨害自由 宣    告    刑  有期徒刑4月 有期徒刑3月 有期徒刑8月   應執行有期徒刑6月   犯  罪  日  期  108/09/16 108/09/16 108年12月22日至23日 偵查（自訴） 機關年度案號  宜蘭地檢108年度偵字第6707號 宜蘭地檢108年度偵字第6707號 宜蘭地檢108度偵字第6869號、109年度偵字第330、1026號  最  後 事實審 法  院 宜蘭地院 宜蘭地院 臺灣高院  案  號  109年度訴字第 160號 109年度訴字第 160號 109年度上訴字第 3305號  判決日期 109/11/10  109/11/10  110/01/28   確  定 判  決 法  院 宜蘭地院 宜蘭地院 臺灣高院  案  號  109年度訴字第 160號 109年度訴字第 160號 109年度上訴字第 3305號  判    決 確定日期 109/12/16  109/12/16  110/03/12  是否為得易科 罰金之案件       是       是         否   備        註   宜蘭地檢110年度執字第219號  宜蘭地檢110年度執字第219號  宜蘭地檢110年度執字第723號